【裁判字號】    98,易,700
【裁判日期】    980731
【裁判案由】    竊盜
【裁判全文】
臺灣彰化地方法院刑事判決               98年度易字第700號
公  訴  人  臺灣彰化地方法院檢察署檢察官
被      告  乙○○
                    （現於臺灣彰化看守所羈押中）
上列被告因竊盜案件，經檢察官提起公訴（98年度偵緝字第340
號、第341號），本院判決如下：
    主  文
乙○○所犯如附表所示之罪，各處如附表主文欄所示之刑。應執
行有期徒刑年陸月。
    事  實
一、乙○○前因犯連續施用第一、二級毒品罪，經本院以94年度
    訴字第1350號判決，分別判處有期徒刑1年及8月，應執行有
    期徒刑1年7月確定，入監執行後，於民國96年5月20日假釋
    出監並付保護管束，至96年7月10日假釋期滿未經撤銷視為
    執行完畢。詎仍不知悔改，復分別基於意圖為自己不法所有
    之竊盜犯意，先後為如附表編號1至6所示之各次竊盜犯行。
    嗣警方因分別受理辛○○、庚○○之住宅竊盜案（即附表編
    號2、3所示部分），經前往其等之住宅採證，各採得遺留現
    場之指紋，送內政部警政署刑事警察局（以下簡稱：刑事警
    察局）鑑驗後，比對結果與乙○○之指紋相符，而循線查獲
    如附表編號2、3所示之2次犯罪。另乙○○並分別於98年2月
    11日、同年2月16日警詢時，主動向警方坦承如附表編號1、
    5、6，以及附表編號4所示之犯行，而查悉上情。
二、案經彰化縣警察局員林分局報告臺灣彰化地方法院檢察署檢
    察官偵查起訴。
    理  由
一、本件為刑事訴訟法第376條第2款所列案件，依同法第284條
    之1規定，由法官獨任審判，先予敘明。
二、證據能力部分：
  (一)按被告以外之人於審判外之言詞或書面陳述，除法律有規定
    者外，不得作為證據，刑事訴訟法第159條第1項固有明文。
    惟被告以外之人於審判外之陳述，雖不符刑事訴訟法第159
    條之1至第159條之4規定（得為證據之情形），而經當事人
    於審判程序同意作為證據，法院審酌該言詞陳述或書面陳述
    作成時之情況，認為適當者，亦得為證據。當事人、代理人
    或辯護人於法院調查證據時，知有第159條第1項不得為證據
    之情形，而未於言詞辯論終結前聲明異議者，視為有前項之
    同意。刑事訴訟法第159條之5第1、2項分別定有明文。本案
    中之證人即被害人丁○○、辛○○、庚○○、己○、丙○○
    、戊○○等之警詢供述、證人戊○○立具之贓物認領保管單
    、刑事警察局98年2月10日刑紋字第0000000059號鑑驗書、
    刑事警察局98年2月6日刑紋字第0000000000號鑑驗書、現場
    勘察報告表，及彰化地區98年2月份日出日沒時刻表等，均
    屬被告乙○○以外之人於審判外之言詞或書面陳述，被告及
    公訴人於本院審理中，均同意作為證據；且迄至本院於98年
    7月17日言詞辯論終結前，亦均未聲明異議。而本院審酌該
    等陳述（包括言詞及書面）作成時之情況，亦認為適當，復
    與本案待證事實具有關聯性，故均得作為證據。
  (二)又警員至犯罪現場採證所拍攝之照片，及路口監視器畫面翻
    拍照片（均詳如附表證據欄所示），係警員於勘查現場時或
    原裝設之監視器，透過照相、錄影設備對現場景物、特徵拍
    攝所形成之機械性紀錄，再還原或翻拍於照相紙上，因其現
    場拍攝之情形與相片所呈現之內容，是藉由照相設備之正確
    性來加以保障其內容之一致性，而非人對現場情形之言詞描
    述本身，故非屬供述證據，自無傳聞法則之適用。惟上開照
    片既係透過照相或監視錄影設備拍攝後所得，且與本案犯罪
    事實具有關聯性，且被告及檢察官於審理時，對於卷內所附
    之上開照片，均未表示異議，或主張係執法人員違法取得，
    又查無不得作為證據之事由，故亦均得作為證據。
三、上開犯罪事實，迭據被告於警、偵訊及本院審理時，坦承不
    諱，核與證人丁○○、辛○○、庚○○、己○、丙○○、戊○○等於警詢指述之情節相符；復有證人戊○○立具之贓物
    認領保管單、刑事警察局98年2月10日刑紋字第0000000059
    號鑑驗書、刑事警察局98年2月6日刑紋字第0000000000號鑑
    驗書、現場勘察報告表，及彰化地區98年2月份日出日沒時
    刻表，及現場蒐證照片、監視器畫面翻拍照片等在卷可參（
    各次犯罪對應之證據，詳如附表證據欄所示）。足認被告之
    自白與事實相符，可以採信。本案事證明確，被告如附表所
    示之6次竊盜犯行，均堪以認定。
四、論罪科刑部分：
  (一)按刑法第321條第1項第2款規定將「門扇」、「牆垣」、「
    其他安全設備」並列，則所謂「門扇」，應專指門戶而言，
    亦即指分隔住宅或建築物內外之間之出入口大門而言，而所
    謂「其他安全設備」，則指門扇、牆垣以外，依社會通常觀
    念，足認為防盜之一切設備而言，紗窗、落地窗、窗戶均屬
    之；其所謂「毀越」，則指毀損與踰越而言（最高法院25年
    上字第4168號判例要旨參照）。本案證人丁○○、辛○○、
    庚○○、己○、丙○○、戊○○等人如附表所示之住宅，所
    裝設之紗窗、落地窗或窗戶等，均具有防閑作用，屬於安全
    設備無訛。是核被告就附表編號1、6所為，均係犯刑法第32
    1條第1項第2款之踰越牆垣、安全設備竊盜既遂罪；就附表
    編號2、4所為，均係犯刑法第321條第1項第2款之踰越安全
    設備竊盜既遂罪；就附表編號3所為，係犯刑法第321條第1
    項第2款之毀越安全設備竊盜既遂罪；就附表編號5所為，係
    犯刑法第321條第1項第2款、第1款之踰越牆垣、安全設備、
    於夜間侵入住宅竊盜既遂罪。再被告就附表編號1、6所為，
    雖涉有刑法第321條第1項第2款同款規定之二種加重情形，
    以及就附表編號5所為，涉有違反刑法第321條第1項第1款、
    第2款等二款規定之加重情形，但均各屬一罪，均僅併予論
    處（最高法院24年上字第418號判例參照），併此敘明。
  (二)被告所為上開6次竊盜犯行間，犯意各別，應予分論併罰。
  (三)被告前因犯連續施用第一、二級毒品罪，經本院以94年度訴
    字第1350號判決，分別判處有期徒刑1年及8月，應執行有期
    徒刑1年7月確定，入監執行後，於96年5月20日假釋出監並
    付保護管束，至96年7月10日假釋期滿未經撤銷視為執行完
    畢一節，有臺灣高等法院被告前案紀錄表1份在卷可稽。被
    告於上開徒刑執行完畢後，5年以內故意再犯本件有期徒刑
    以上之罪，均為累犯，各應依刑法第47條第1項規定加重其
    刑。
  (四)被告就附表編號1、4、5、6所示犯行，在有偵查犯罪職權之
    機關或公務員發覺其此等犯罪前，主動向警員坦承犯行一情
    ，固有被告於98年2月11日、同年2月16日之警詢筆錄，及證
    人即承辦警員甲○○於本院審理時之證言可證（見本院卷第
    37頁）。惟按刑法第62條前段所規定之自首，係以對於未發
    覺之犯罪自首而受裁判為要件，故犯罪行為人應於有偵查犯
    罪職權之公務員未發覺犯罪事實或犯罪人之前自首犯罪，且
    接受裁判，兩項要件兼備，始得依刑法第62條前段自首之規
    定減輕其刑。最高法院有86年度台上字第1951號判決意旨可
    循。查被告於偵查中逃匿，經臺灣彰化地方法院檢察署於98
    年5月21日發布通緝，至98年5月29日始緝獲歸案，有該署98
    年5月21日彰檢良偵勇緝字第685號通緝書及彰化縣警察局員
    林分局通緝案件移送書各1份在卷可參。被告在偵查中既已
    逃匿，即無接受裁判之意思，核與刑法第62條前段所規定自
    首之要件不合，自不能減輕其刑，併此敘明。
  (五)爰審酌被告除上述累犯前科外，另有竊盜、違反替代役實施
    條例及多次施用毒品之犯罪前科，有上開臺灣高等法院被告
    前案紀錄表在卷可參，素行不佳；其身體健全，且年輕力壯
    ，竟不思以正當方法謀生，卻圖以竊取他人財物花用，無視
    法紀，破壞社會之安寧秩序，造成被害人等受有不同程度之
    損害，所為殊屬可議；且迄未賠償被害人等所受之損害；惟
    念及被告於犯後，坦承犯行，並斟酌其犯罪之動機、目的、
    手段及所生之危害等一切情狀，分別量處如主文所示之刑，
    併定如主文所示之應執行刑。至於檢察官於起訴書對被告求
    處應執行有期徒刑4年一節，本院經審酌上情後，認檢察官
    所求刑度尚嫌過重，茲不予採納，附此敘明。
據上論斷，應依刑事訴訟法第284條之1、第299條第1項前段，刑
法第321條第1項第1款、第2款、第47條第1項、第51條第5款，判
決如主文。
本案經檢察官蔡明達到庭執行職務。
中    華    民    國    98    年    7     月    31    日
                  刑事第八庭    法  官  陳銘壎
以上正本證明與原本無異。
如不服本判決應於收受判決後10日內向本院提出上訴書狀，並應
敘述具體理由；其未敘述上訴理由者，應於上訴期間屆滿後20日
內向本院補提理由書（均須按他造當事人之人數附繕本）「切勿
逕送上級法院」。
告訴人或被害人對於判決如有不服具備理由請求檢察官上訴者，
其上訴期間之計算係以檢察官收受判決正本之日期為準。
中    華    民    國    98    年    7     月    31    日
                                書記官  楊筱惠
附錄本案論罪科刑法條全文：
中華民國刑法第321條：
犯竊盜罪而有左列情形之一者，處6月以上、5年以下有期徒刑：
一  於夜間侵入住宅或有人居住之建築物、船艦或隱匿其內而犯
    之者。
二  毀越門扇、牆垣或其他安全設備而犯之者。
三  攜帶兇器而犯之者。
四  結夥三人以上而犯之者。
五  乘火災、水災或其他災害之際而犯之者。
六  在車站或埠頭而犯之者。
前項之未遂犯罰之。
附表：
┌──┬────┬──────┬────────┬─────┬────────┐
│編號│犯罪時間│  犯罪地點  │犯罪方法及竊取財│ 證    據 │    主   文     │
│    │        │            │物              │          │                │
├──┼────┼──────┼────────┼─────┼────────┤
│ 1  │98年1月 │彰化縣大村鄉│踰越左揭住宅圍牆│被告自白│乙○○踰越牆垣、│
│    │23日上午│擺塘村擺塘巷│（牆垣），藉由相│證人即被│安全設備竊盜，累│
│    │9時許   │4之41號杜金 │鄰隔壁鐵皮屋頂，│害人丁○○│犯，處有期徒刑柒│
│    │        │國住宅      │攀爬而上左揭住宅│之警詢指述│月。            │
│    │        │            │2樓陽台，徒手開 │（見員警分│                │
│    │        │            │啟未上鎖之落地窗│偵字第0980│                │
│    │        │            │，再踰越該屬安全│004223號卷│                │
│    │        │            │設備之落地窗侵入│《下稱：警│                │
│    │        │            │屋內（侵入住宅部│卷(一)》第11│                │
│    │        │            │分，未據告訴，檢│頁）      │                │
│    │        │            │察官未起訴），竊│現場蒐證│                │
│    │        │            │取新台幣（下同）│照片（見警│                │
│    │        │            │5百元得手。     │卷(一)第53頁│                │
│    │        │            │                │）        │                │
│    │        │            │                │          │                │
│    │        │            │                │          │                │
│    │        │            │                │          │                │
├──┼────┼──────┼────────┼─────┼────────┤
│ 2  │98年1月 │彰化縣員林鎮│藉由相鄰隔壁建物│被告自白│乙○○踰越安全設│
│    │23日上午│南平里新生路│之遮陽板不銹鋼柱│證人即被│備竊盜，累犯，處│
│    │9時40分 │588巷11弄6號│，攀爬而上左揭住│害人辛○○│有期徒刑柒月。  │
│    │許      │辛○○住宅  │宅2樓陽台，徒手 │之警詢指述│                │
│    │        │            │開啟未上鎖之落地│（見警卷(一)│                │
│    │        │            │窗，再踰越該屬安│第12頁）  │                │
│    │        │            │全設備之落地窗侵│刑事警察│                │
│    │        │            │入屋內（侵入住宅│局98年2月 │                │
│    │        │            │部分，未據告訴，│10日刑紋字│                │
│    │        │            │檢察官未起訴），│第00000000│                │
│    │        │            │竊取現金1萬元得 │59號鑑驗書│                │
│    │        │            │手。            │（見警卷(一)│                │
│    │        │            │                │第25、26頁│                │
│    │        │            │                │）        │                │
│    │        │            │                │現場勘察│                │
│    │        │            │                │報告表及現│                │
│    │        │            │                │場蒐證照片│                │
│    │        │            │                │（見警卷(一)│                │
│    │        │            │                │第27至31頁│                │
│    │        │            │                │、第53、54│                │
│    │        │            │                │頁）      │                │
├──┼────┼──────┼────────┼─────┼────────┤
│ 3  │98年1月 │彰化縣大村鄉│攀爬鐵窗而上左揭│被告自白│乙○○毀越安全設│
│    │23日日沒│擺塘村擺塘巷│住宅2樓陽台，徒 │證人即被│備竊盜，累犯，處│
│    │前之下午│12之33號游鎮│手戳破毀壞屬安全│害人庚○○│有期徒刑捌月。  │
│    │3時許   │嶂住宅      │設備之紗窗後，開│之警詢指述│                │
│    │        │            │啟未上鎖之落地窗│（見警卷(一)│                │
│    │        │            │，再踰越該屬安全│第13至16頁│                │
│    │        │            │設備之落地窗侵入│）        │                │
│    │        │            │屋內（侵入住宅部│刑事警察│                │
│    │        │            │分，未據告訴，檢│局98年2月6│                │
│    │        │            │察官未起訴），竊│日刑紋字第│                │
│    │        │            │取金項鍊2條、戒 │0000000000│                │
│    │        │            │指2只、手環1對（│號鑑驗書（│                │
│    │        │            │以上共計價值約3 │見警卷(一)第│                │
│    │        │            │萬6千元），及現 │35至37頁）│                │
│    │        │            │金3千元得手。   │現場勘察│                │
│    │        │            │                │報告表（見│                │
│    │        │            │                │警卷(一)第39│                │
│    │        │            │                │至42頁）  │                │
│    │        │            │                │現場蒐證│                │
│    │        │            │                │照片及監視│                │
│    │        │            │                │器畫面翻拍│                │
│    │        │            │                │照片（見警│                │
│    │        │            │                │卷(一)第54至│                │
│    │        │            │                │56頁）    │                │
├──┼────┼──────┼────────┼─────┼────────┤
│ 4  │98年1月 │彰化縣大村鄉│從相鄰隔壁建物攀│被告自白│乙○○踰越安全設│
│    │23日日沒│擺塘村擺塘巷│爬而上左揭住宅2 │證人即被│備竊盜，累犯，處│
│    │前之下午│12之45號己○│樓陽台，徒手開啟│害人己○之│有期徒刑柒月。  │
│    │3時至4時│住宅        │未上鎖之落地窗，│警詢指述（│                │
│    │許之間  │            │再踰越該屬安全設│見員警分偵│                │
│    │        │            │備之落地窗侵入屋│字第098000│                │
│    │        │            │內（侵入住宅部分│5433號卷《│                │
│    │        │            │，未據告訴，檢察│下稱：警卷│                │
│    │        │            │官未起訴），竊取│(二)》第3頁 │                │
│    │        │            │現金約3千5百元得│）        │                │
│    │        │            │手。            │現場蒐證│                │
│    │        │            │                │照片（見警│                │
│    │        │            │                │卷(二)第6頁 │                │
│    │        │            │                │）        │                │
├──┼────┼──────┼────────┼─────┼────────┤
│ 5  │98年2月1│彰化縣員林鎮│踰越左揭住宅後方│被告自白│乙○○踰越牆垣、│
│    │日日沒後│三橋里建國路│圍牆（牆垣），攀│證人即被│安全設備、於夜間│
│    │夜間7時 │114巷5號余麗│爬而上2樓陽台， │害人丙○○│侵入住宅竊盜，累│
│    │20分許  │美住宅      │徒手開啟未上鎖之│之警詢指述│犯，處有期徒刑玖│
│    │        │            │落地窗，再踰越該│（見警卷(一)│月。            │
│    │        │            │屬安全設備之落地│第17至19頁│                │
│    │        │            │窗侵入屋內（侵入│）        │                │
│    │        │            │住宅部分，未據告│現場蒐證│                │
│    │        │            │訴，檢察官未起訴│照片（見警│                │
│    │        │            │），竊取現金約8 │卷(一)第56頁│                │
│    │        │            │千餘元。        │）        │                │
│    │        │            │                │彰化地區│                │
│    │        │            │                │98年2月份 │                │
│    │        │            │                │日出日沒時│                │
│    │        │            │                │刻表      │                │
├──┼────┼──────┼────────┼─────┼────────┤
│ 6  │98年2月7│彰化縣大村鄉│踰越左揭住宅圍牆│被告自白│乙○○踰越牆垣、│
│    │日日沒前│過溝村員大路│（牆垣），攀爬而│證人即被│安全設備竊盜，累│
│    │之下午3 │10之46號4樓 │上3樓，徒手開啟 │害人戊○○│犯，處有期徒刑壹│
│    │時45分許│戊○○住宅  │未上鎖之窗戶，再│之警詢指述│年。            │
│    │        │            │踰越該屬安全設備│（見警卷(一)│                │
│    │        │            │之窗戶侵入屋內（│第9、10頁 │                │
│    │        │            │侵入住宅部分，未│）        │                │
│    │        │            │據告訴，檢察官未│現場蒐證│                │
│    │        │            │起訴），竊取金項│照片（見警│                │
│    │        │            │鍊1條、金戒指5只│卷(一)第51頁│                │
│    │        │            │（其中1只業經查 │）        │                │
│    │        │            │扣，並已發還被害│贓物認領│                │
│    │        │            │人）、金手環1對 │保管單（見│                │
│    │        │            │、金手鍊1條（以 │警卷(一)第23│                │
│    │        │            │上共計價值約20萬│頁）      │                │
│    │        │            │元）得手。      │          │                │
└──┴────┴──────┴────────┴─────┴────────┘


司法院資訊處製作；財團法人民間司法改革基金會備份。
